# 投资性房地产

提问人：ali12345678 时间：2021-01-20 09:33:09
请教陈版主，公司的投资性房地产以公允价值模式计量，每年年末都会请评估机构进行评估，但是企业投资性房地产的入账价值采用的是评估价值减去相关税费（包含增值税及附加税及土增税，相关税费是根据当前的税率进行测算的），是否合理

回答人：chenyiwei
公允价值不含增值税。但不应扣除预计未来转让时的土地增值税。如果预计日后会转让该投资性房地产的，则应就其评估增值单独确认一项“递延土地增值税负债”，列报为其他流动负债或者其他非流动负债，借方计入相关损益科目。

提问人：709046552 时间：2021-05-09 08:50:25
陈版，自用房屋用于对外出租，并采用公允价值模式对该投资性房地产进行后，产生其他综合收益，确认相关递延所得税负债冲减其他综合收益*25%，请问后续递延所得税负债转回时，是先对应其他综合收益还是所得税费用呢？

回答人：chenyiwei
与其他综合收益的结转处理相对应。当其他综合收益转入损益时，相应编制借记“所得税费用——递延所得税费用”，贷记“其他综合收益”的会计分录，恢复前期因确认递延所得税负债而被冲减的其他综合收益。

提问人：709046552 时间：2021-05-10 18:51:19
那就是递延所得税负债转回只是对于所得税费用了，不涉及其他综合收益

回答人：chenyiwei
也涉及其他综合收益。

提问人：709046552 时间：2021-05-10 19:01:27
陈版，“与其他综合收益的结转处理相对应”，公允模式计量其他收益处置时候结转，相应恢复前期被冲减的其他综合收益，那其他综合收益账户有余额？

回答人：chenyiwei
其他综合收益在处理完成后无余额。虽然转回递延所得税资产时会贷记其他综合收益，但该项其他综合收益随即转入处置投资性房地产的损益（如其他业务成本）。

提问人：smallsun9521 时间：2021-09-27 11:33:06
如果公司出租了一栋楼的90%的面积，10%面积未出租，但是房产证不可拆分，可以按照面积占比转投资性房地产吗？应如何核算呢

回答人：chenyiwei
如果用于长期出租的这部分是固定的，且日后如果要将出租部分予以出售，则办理房产证分拆没有障碍，则可以按照出租部分的面积占总面积的比例（或其他系统、合理的方式）分拆建筑物总成本。如不能单独分拆出租部分的房产证，则不建议单列投资性房地产。